【裁判字號】    97,審訴,1339
【裁判日期】    970612
【裁判案由】    毒品危害防制條例
【裁判全文】
臺灣高雄地方法院宣示判決筆錄        97年度審訴字第1339號
公  訴  人  臺灣高雄地方法院檢察署檢察官
被      告  甲○○
選任辯護人  秦德進律師
上列被告因毒品案件，檢察官提起公訴後（96年度偵字第17679
號），聲請法院改依協商程序而為判決，本院合議庭認為適當，
裁定由受命法官獨任進行協商判決程序，於中華民國97年6 月12
日下午4時 在刑事第七法庭宣示判決，以代判決書，出席職員如
下：
    法  官  蔡廣昇
    書記官  林豐富
    通  譯  黎懷恩
法官起立朗讀判決主文、犯罪事實要旨、處罰條文，及告以上訴
限制、期間並提出上訴狀之法院，且諭知記載其內容：
一、主  文：
    甲○○轉讓第一級毒品貳罪，各處有期徒刑壹年；又持有第
    二級毒品，處有期徒刑肆月，扣案第二級毒品甲基安非他命
    包（驗餘淨重點陸伍肆公克、壹點柒柒公克、壹點捌
    玖公克）、第二級毒品MDMA壹粒均沒收銷燬，電子秤壹臺
    、分裝杓（大）壹支、分裝杓貳支、零號夾鍊袋壹包、零零
    號夾鍊袋壹包、夾鏈袋貳包、殘渣袋壹個、鐵盒壹個均沒收
    。應執行有期徒刑貳年，扣案第二級毒品甲基安非他命包
    （驗餘淨重點陸伍肆公克、壹點柒柒公克、壹點捌玖
    公克）、第二級毒品MDMA壹粒均沒收銷燬，電子秤壹臺、分
    裝杓（大）壹支、分裝杓貳支、零號夾鍊袋壹包、零零號夾
    鍊袋壹包、夾鏈袋貳包、殘渣袋壹個、鐵盒壹個均沒收。
二、犯罪事實要旨：
    甲○○明知海洛因、甲基安非他命、MDMA（俗稱搖頭丸）、
    係經政府公告，列為毒品危害防制條例第2條第2項所定之第
    一、二級毒品，無正當理由，不得持有、轉讓，竟基於轉讓
    第一級毒品海洛因及持有第二級毒品甲基安非他命、MDMA（
    俗稱搖頭丸）之犯意而分別有以下犯行：
  (一)先以0000000000號行動電話作為聯絡工具，與乙○○約定轉
    讓毒品地點，復於民國96年6 月2 日晚上某時許，在高雄縣
    仁武鄉○○村○○○路1646號2 樓，無償轉讓提供價值高達
    新台幣（下同）5 仟元（重量不詳）之第一級毒品海洛因予
    乙○○。
  (二)又於96年6 月7 日晚上某時許，在高雄縣仁武鄉○○村○○
    ○路1646號其住處內，無償轉讓提供價值高達5 仟元（重量
    不詳）之第一級毒品海洛因予乙○○。
  (三)於96年6 月12日在高雄市○○路旁向不詳姓名綽號「阿龍」
    之男子購入第二級毒品甲基安非他命3 包及MDMA1 粒後，即
    非法持有之，並藏放在其高雄縣仁武鄉○○村○○○路1646
    號2 、3 樓住處內，嗣於96年6 月14日下午6 時20分許，在
    高雄縣仁武鄉○○村○○○路1646號前為警查獲，並在上址
    2 、3 樓處扣得上開第二級毒品甲基安非他命3 包（驗餘淨
    重分別為3.654 公克、1.773 公克、1.839 公克）、第二級
    毒品MDMA1 粒、及供分裝毒品使用之電子秤1 臺、分裝杓（
    大）1 支、分裝杓2 支、夾鍊袋2 包、00號夾鍊袋1 包、0
    號夾鍊袋1 包、殘渣袋1 個、裝安非他命使用之鐵盒1 個等
    物。
三、處罰條文：
    毒品危害防制條例第8 條第1 項、第11條第2 項，第18 條
    第1 項前段、刑法第11條、第38條第1 項第2 款、第51條第
    5 款。
四、附記事項：
  (一)被告搭配0000000000號門號，供轉讓毒品使用之行動電話
    IMEI號碼係：000000000000000 （偵卷頁34），核與扣案
    Nokia 廠牌行動電話（IMEI：000000000000000） 、NOKIA
    牌行動電話（IMEI：000000000000000）1支、Compact 牌行
    動電話（IMEI：000000000000000 ；SIM 卡門號：00000000
    00號）1 支、Synnex牌行動電話（IMEI：000000000000000
    ；SIM 卡門號：0000000000號）1 支等，無一相符，既無證
    據證明係供被告本件犯罪所用之物，爰不予宣告沒收。
  (二)被告轉讓之第一級毒品海洛因並未扣案，重量不明，尚無從
    適用毒品危害防制條例第8 條第4 項加重其刑之規定，附此
    敘明。
五、協商判決除有刑事訴訟法第455 條之4 第1 項第1 款於本訊
    問程序終結前，被告撤銷協商合意或檢察官撤回協商聲請者
    ；第2 款被告協商之意思非出於自由意志者；第4 款被告所
    犯之罪非第455 條之2 第1 項所定得以協商判決者；第6 款
    被告有其他較重之裁判上一罪之犯罪事實者；第7 款法院認
    應諭知免刑或免訴、不受理者情形之一，及違反同條第2 項
    「法院應於協商合意範圍內為判決；法院為協商判決所科之
    刑，以宣告緩刑或2 年以下有期徒刑、拘役或罰金為限」之
    規定者外，不得上訴。
五、如有前項得上訴之情形者，得自收受判決送達後10日內，向
    本院提出上訴書狀，上訴於第二審法院。
中    華    民    國    97    年    6     月    12    日
                  臺灣高雄地方法院刑事第七庭
                              書記官  林豐富
                              法  官  蔡廣昇
以上正本證明與原本無異。
中    華    民    國    97    年    6     月    12    日
                              書記官  林豐富
附錄本案論罪科刑依據之法條：
毒品危害防制條例第8條第1項
轉讓第一級毒品者，處1 年以上7 年以下有期徒刑，得併科新臺
幣1 百萬元以下罰金。
毒品危害防制條例第11條第2項
持有第二級毒品者，處2 年以下有期徒刑、拘役或新臺幣3 萬元
以下罰金。


司法院資訊處製作；財團法人民間司法改革基金會備份。
